【裁判字號】    98,易,644
【裁判日期】    980803
【裁判案由】    侮辱
【裁判全文】
臺灣臺南地方法院刑事判決               98年度易字第644號
公  訴  人  臺灣臺南地方法院檢察署檢察官
被      告  丙○○
                      1
上列被告因侮辱案件，經檢察官提起公訴（98年度偵字第63號）
，本院判決如下：
    主  文
丙○○公然侮辱人，處拘役伍拾日，如易科罰金，以新臺幣壹仟
元折算壹日。
    事  實
一、丙○○係位於臺南縣永康市○○路7巷20弄36號之「府都諾
    貝爾」大樓住戶兼管理委員會行政人員，乙○○則係「府都
    諾貝爾」住戶兼管理委員會主任委員。詎丙○○疑因與乙○
    ○間有訴訟糾紛而心懷不滿，竟於民國97年11月24日14時15
    分許，在「府都諾貝爾大樓」管理室前，基於公然侮辱之犯
    意，在上開處所不特定人或多數人得以共見共聞之情況下，
    以「幹，妳沒看到傷殘人士站在這裡嗎」等語，足以侮辱他
    人人格之用語，讓乙○○難堪並羞辱乙○○。
二、案經乙○○訴由臺南縣警察局永康分局報請臺灣臺南地方法
    院檢察署檢察官偵查起訴。
    理  由
一、按被告以外之人於審判外之言詞或書面陳述，除法律有規定
    者外，不得作為證據；又被告以外之人於審判外之陳述，雖
    不符合同法第一百五十九條之一至第一百五十九條之四之規
    定，但經當事人於審判程序同意作為證據，法院審酌該言詞
    陳述或書面陳述作成時之情況，認為適當者，亦得為證據。
    當事人、代理人或辯護人於法院調查證據時，知有第一百五
    十九條第一項不得為證據之情形，而未於言詞辯論終結前聲
    明異議者，視為有前項之同意，刑事訴訟法第一百五十九條
    第一項及第一百五十九條之五分別定有明文。本件證人之供
    述或非供述證據，均未經被告於本案言詞辯論終結前爭執其
    證據能力，本院審酌前開證據之作成，並無不當或顯不可信
    之情況，依首揭法條規定，均有證據能力，先此敘明。
二、訊據被告丙○○矢口否認有何公然侮辱之犯行，辯稱：我雖
    跟乙○○有訴訟糾紛，我告他我都是善意的一方，那一天我
    根本沒有罵，甲○○那天來作證時，他說他聽得不是很清楚
    ，說什麼「殘障人士」這部分根本沒有，我只有說「乙○○
    ，我做行政工作，我的腳被打斷了，你不聞不問」我只有講
    這樣而已云云。但查，被告上揭犯罪事實，迭據告訴人乙○
    ○於警詢、偵查與審理中指訴明確，且在場證人即該大樓當
    班之管理員甲○○於本院審理中到庭具結證稱：那天當班時
    ，剛好我們主委在信箱拿信，掉了一封信下來，我就上前撿
    回那封信放進信箱，剛好被告從電梯下來到管理室，他站在
    管理室的碼櫃檯前面，我們主委要離開了，我有聽到被告對
    乙○○說「幹，妳沒看到傷殘人士站在這裡嗎」等語，核與
    其在偵查中（見偵查卷第十七頁）與警詢時（警卷第七頁）
    證述情節相同，且其證詞並無其他不可信之情況，顯見告訴
    人之指訴，應係真實而可信。被告之辯解，應係卸責之詞，
    不足採信，罪證明確犯行可以認定。
三、核被告所為，係犯刑法第三百零九條第一項之公然侮辱罪。
    爰審酌被告犯罪係因與告訴人有私人糾紛始口出穢言之動機
    、目的、手段、品行、尚未與告訴人達成民事和解、與犯罪
    後未能坦承認錯之態度等一切情狀，量處如主文所示之刑，
    併諭知如易科罰金之標準，以資懲儆。
據上論斷，應依刑事訴訟法第二百七十三條之一第一項、第二百
九十九條第一項前段，刑法第三百零九條第一項、第四十一條第
一項前段，刑法施行法第一條之一，判決如主文。
本案經檢察官丁○○到庭執行職務。
中    華    民    國    98    年    8     月    3    日
                        刑事第二庭  法  官  朱中和
右正本證明與原本無異。
如不服本判決，應於判決送達後10日內，向本院提出上訴狀。（
應附繕本）
                                    書記官  黃秋萍
中    華    民    國    98    年    8     月    4    日
附錄本判決論罪法條：
中華民國刑法第309條：
公然侮辱人者，處拘役或三百元以下罰金。
以強暴犯前項之罪者，處一年以下有期徒刑、拘役或五百元以下
罰金。


司法院資訊處製作；財團法人民間司法改革基金會備份。
